最高法院刑事裁定　　　　　　　　　 111年度台抗字第1270號
抗　告　人　林昱良



上列抗告人因違反毒品危害防制條例等罪案件，不服臺灣高等法
院臺南分院中華民國111年8月15日定應執行刑之裁定（111 年度
聲字第648號），提起抗告，本院裁定如下：
    主  文
抗告駁回。
    理  由
一、裁判確定前犯數罪者，併合處罰之。又數罪併罰，有二裁判
    以上者，依刑法第51條之規定，定其應執行之刑。且數罪併
    罰，宣告多數有期徒刑者，於各刑中之最長期以上，各刑合
    併之刑期以下，定其刑期，但不得逾30年，同法第50條第 1
    項前段、第51條第5 款、第53條規定甚明。又按執行刑之量
    定，係事實審法院裁量之職權，倘其所酌定之執行刑，並未
    違背刑法第51條各款或刑事訴訟法第370條第2項、第3 項所
    定之方法或範圍（即法律之外部性界限），亦無明顯違背公
    平、比例原則或整體法律秩序之理念者（即法律之內部性界
    限），即不得任意指為違法或不當。
二、本件原裁定以抗告人林昱良因違反毒品危害防制條例等罪，
    經法院判處如其附表（下稱附表）各編號所示之刑確定（其
    中附表編號3至4所示之罪，曾經法院定應執行有期徒刑6 月
    確定；附表編號5至6所示之罪，曾經法院定應執行有期徒刑
    4 年10月確定），合於定應執行刑之規定。又附表編號3至4
    所示之罪所處之有期徒刑為得易服勞役，附表編號1至2 、5
    至6 所示之罪所處之有期徒刑為不得易刑。經抗告人請求檢
    察官聲請定其應執行刑，核屬正當，爰審酌抗告人所犯各罪
    之犯罪類型、犯罪時間及次數、侵害之法益等，予以綜合判
    斷，而定應執行有期徒刑8 年。既在定應執行刑各罪中之最
    長期以上，各罪合併之刑期以下，及未逾上述曾定應執行刑
    加計附表編號1至2所示之有期徒刑，並未逾越法律之界限，
    亦無濫用裁量權情形，經核尚無違誤。
三、抗告意旨雖就數罪併罰定應執行刑應綜合判斷之因素（各犯
    行對社會之危害、反應之人格特質、刑罰之目的與功能、罪
    刑相當原則等各情），抒發個人見解，並引用學者意見，主
    張第二件以後之各該宣告刑應乘以0.7 始能成為定執行刑之
    基礎，請求重新酌定較輕之執行刑。惟抗告人未具體指摘原
    裁定究有何違法或不當，係對原審定應執行刑裁量職權之適
    法行使，依憑自己主觀之意思而主張原審定刑過重，顯不可
    採。本件抗告為無理由，應予駁回。
據上論結，應依刑事訴訟法第412條，裁定如主文。
中    華    民    國    111   年    10    月    5     日
                  刑事第六庭審判長法  官  李  英  勇  
                                  法  官  鄧  振  球  
                                  法  官  洪  兆  隆  
                                  法  官  楊  智  勝  
                                  法  官  邱  忠  義  
本件正本證明與原本無異
                                  書記官
中    華    民    國    111   年    10    月    7     日